【裁判字號】    98,台抗,949
【裁判日期】    981210
【裁判案由】    強制執行聲明異議
【裁判全文】
最高法院民事裁定              九十八年度台抗字第九四九號
再  抗告人  皓中資產管理有限公司
法定代理人  甲○○
代  理  人  黃勝麟律師
上列再抗告人因與相對人麗晶企業股份有限公司等間強制執行聲
明異議事件，對於中華民國九十八年六月五日台灣高等法院裁定
（九十八年度抗更(一)字第二○號），提起再抗告，本院裁定如下
：
    主  文
再抗告駁回。
再抗告程序費用由再抗告人負擔。
    理  由
按執行名義成立後，債權人將其債權讓與第三人，該第三人為強
制執行法第四條之二第一項第一款所稱之繼受人，雖得以原執行
名義聲請強制執行，惟民法第二百九十七條第一項既明定債權之
讓與，非經讓與人或受讓人通知債務人，對於債務人不生效力，
則債權受讓人於該項讓與對債務人生效前，自不得對債務人為強
制執行。是債權受讓人依強制執行法第四條之二規定，本於執行
名義繼受人之身分聲請強制執行者，除應依同法第六條規定提出
執行名義之證明文件外，對於其為適格之執行債權人及該債權讓
與已對債務人發生效力等合於實施強制執行之要件，亦應提出證
明，併供執行法院審查，始屬適法。又按債權讓與通知，性質上
為觀念通知，通知方式固然不拘，且於多次讓與之情形，並不以
每次均有通知為必要，然債權之受讓人於開始強制執行程序前，
既必須提出債務人已知悉其就該債權因輾轉受讓而成為現債權人
之證明文件，即不得責由執行法院以送達書狀或讓與證明文件予
債務人之方式為通知。準此，本件再抗告人主張其輾轉受讓系爭
債權，縱據提出債權憑證、債權讓渡書、債權讓與證明書、登報
公告影本為憑，但並未提出其在聲請對相對人為強制執行前，已
將系爭債權因多次讓與、其為現債權人之事實通知相對人之證明
文件，經執行法院於民國九十七年八月十九日通知再抗告人於五
日內補正，以便開始執行程序，乃再抗告人迄未補正，自難認其
強制執行之聲請為合法。執行法院司法事務官因而裁定駁回再抗
告人強制執行之聲請，再抗告人對之聲明異議，執行法院據以裁
定駁回其聲明異議後，再抗告人提起抗告，原法院認其抗告為無
理由，裁定駁回其抗告，揆諸前揭說明，經核於法洵無違誤。再
抗告意旨，指摘原裁定不當，求予廢棄，非有理由。
據上論結，本件再抗告為無理由。依強制執行法第三十條之一，
民事訴訟法第四百九十五條之一第二項、第四百八十一條、第四
百四十九條第一項、第九十五條、第七十八條，裁定如主文。
中    華    民    國  九十八  年   十二   月    十    日
                      最高法院民事第三庭
                          審判長法官  蘇  茂  秋
                                法官  陳  碧  玉
                                法官  王  仁  貴
                                法官  張  宗  權
                                法官  陳  重  瑜
      本件正本證明與原本無異
                                      書  記  官
中    華    民    國  九十八  年   十二   月  二十一  日
                                                      Ｑ


司法院資訊處製作；財團法人民間司法改革基金會備份。
